【裁判字號】    89,上訴,1365
【裁判日期】    890713
【裁判案由】    偽造文書等
【裁判全文】
臺灣高等法院刑事判決                        八十九年度上訴字第一三六五號
    上  訴  人
    即  被  告  寅○○
    選任辯護人  蔡榮德
右上訴人因偽造文書等案件，不服臺灣桃園地方法院八十九年度訴緝字第三號，中華
民國八十九年二月二日第一審判決（起訴案號：臺灣桃園地方法院檢察署八十六年度
偵字第八七八六、一０三九一號，移送併案審理案號：八十六年度偵字第四七一九號
、八十七年度偵字第三二五號、八十七年度偵字第一三七九號、八十七年度偵字第一
六六二號、八十七年度偵字第二一九七號、八十七年度偵字第一０四八二號、八十八
年度偵字第一四四九一號）提起上訴，本院判決如左：
    主  文
原判決撤銷。
寅○○連續行使偽造私文書，足以生損害於他人，處有期徒刑肆年陸月，並應於刑之
執行完畢或赦免後，令入勞動場所強制工作參年。偽造如附表編號一之一、二、二之
一、六之一、六之二、八之一、八之二、十一之一所示簽帳單、銀行存根聯及特約商
店存根聯上偽造之「辛○○」、「彭漢彰」、「巳○○」、「乙○○」、「午○○」
、「李培傑」等人署押，及附表編號二所示在子○○所有信用卡背面偽造之「彭漢彰
」署押，均沒收。扣案變造之申○○機車駕駛執照上換貼之「寅○○相片」壹張、鑰
匙捌支（其中壹支標記ＣＨＩＮＹＯ字樣），及九二無鉛汽油一百元油票玖張、高級
柴油一百元油票貳拾伍張、高級柴油二百元油票伍張、回數票壹本，均沒收。
    事  實
一、寅○○基於意圖為自己不法所有之概括犯意，先後於如附表所示之時間、地點，
    或徒手或以自備鑰匙，竊取如附表所示辛○○等人所有之信用卡、車輛、筆記型
    電腦等財物，復基於行使偽造私文書及意圖為自己不法所有之概括犯意，先後於
    如附表所示之時間、地點，持竊得之信用卡，在桃園縣境內等信用卡特約商店，
    在簽帳單上（顧客存根聯、特約商店存根聯及銀行存根聯）以複寫方式一次偽簽
    辛○○等人三枚署押，盜刷財物（詳如附表一之一、二之一、六之一、六之二、
    八之一、八之二、十一之一所示），或先在子○○所有信用卡背面偽簽「彭漢彰
    」署押再行使，或持竊得卯○○國民身分證，交由不知情之黃永源偽以卯○○名
    義填載申請書，持向中華電信股份有限公司台南營業處（下稱中華電信），租用
    000000000行動電話門號，予以行使，詐取八十七年一月至三月間共九
    千九百十三元免費通話之不法利益（詳如附表編號四所示），足以生損害於卯○○及中華電信。復基於行使變造特種文書之概括犯意，於八十七年七月間某日，
    在新竹縣新竹市○○路○段四六號十五樓之三租處，將竊得申○○機車駕駛執照
    換貼自己相片，變造該枚機車駕駛執照，並先後出示典當竊得之筆記型電腦（詳
    如附表編號十七、二十二、二十三所示）。嗣分別於如附表所示之時、地，為警
    查獲，並扣得寅○○所有供竊盜所用之鑰匙八支（其中一支標記ＣＨＩＮＹＯ）
    、變造申○○機車駕駛執照一枚、及九二無鉛汽油一百元油票玖張、高級柴油一
    百元油票貳拾伍張、高級柴油二百元油票伍張、回數票一本。
二、案經子○○訴由桃園縣警察局中壢分局報請台灣桃園地方法院檢察署檢察官偵查
    起訴及移送併案審理。
    理  由
一、右揭犯罪事實，業據上訴人即被告寅○○於原審審理時，除下述辯解外，其餘均
    坦承不諱，其辯解部分如下：
(一)附表七，翁佩君之土地買賣合約，乃經由巳○○轉交與被告，巳○○係臨訟否認
 云云。
(二)附表十，酉○○汽車失竊案，被告於原審已否認犯行，且該車乃警方於中壢市雙
    連坡尋獲，並無證據證明確為被告所為云云。
(三)附表九，癸○○自小客車案件，被告無為自己或第三人不法所有之意思，刑法不
    處罰「使用竊盜」云云。
(四)附表十二，楊佳璋自小客車案件，被告打開車門時即被警查獲，該車尚未置入實
    力支配之下，應屬未遂云云。
(五)附表五，伊未竊取甲○○○所有現金云云。
(六)附表十四，丑○○自小客車失竊案件，係伊將ＬＡ─二三五七號車誤為向乙○○
    借用之ＦＹ─六一八一號車而誤開云云。
(七)附表四，伊與卯○○係男女朋友關係，始以卯○○國民身分證，向中華電信申請
    租用000000000行動電話門號使用云云。
二、右揭犯罪事實，並分據被害人子○○等人，分別於警訊、原審訊問時指訴被竊或
    被盜刷信用卡等情節綦詳。各被害人供述，及被告自白於卷宗內之各頁數，分別
    臚列如下：
    子○○部分：（八六偵字第八七八六號卷第三、四、七頁、第十八頁背面至第十
    九頁、第二十頁），被告之自白：八六偵字第八七八六號卷第二十六頁背面至第
    二十七頁、第三十四、三十五頁；訴字第一二六九號卷第七、八頁、第三十九頁
    背面、第四十五頁背面至第四十六頁、第四十九頁背面，訴緝字第三號卷第二十
    二頁背面)。
    壬○○○部分：（八六偵字第四七一九號卷第三頁背面至第四頁、第九頁背面至
    第十頁；訴字第一二六九號卷第四十六頁），被告之自白：八六偵字第四七一九
    號卷第二十八頁背面；訴字第一二六九號卷第三十一頁背面至三十二頁、第四十
    頁、第四十六頁背面至第四十七頁、第四十九頁背面，訴緝字第三號卷第二十三
    頁)。
    卯○○部分：（八八偵字第一四四九一號卷第四、五、九頁），被告之自白：八
    八偵字第一四四九一號卷第三頁。
    甲○○○部分：（訴字第一二六九號卷第八十三至八十五頁、第一四八頁 )，被
    告自白竊取一萬四千元，八七偵字第二一九七號卷第二十九頁。
    巳○○部分：（八七偵字第二一九七號卷第十頁背面至十三頁；訴字第一二六九
    號卷第九十八頁背面至第一頁），被告自白：八七偵字第二一九七號卷第七
    頁、第三十五頁背面；訴字第一二六九號卷第六十四頁背面稱是向巳○○借刷。
    翁佩君部分：（八七偵字第二一九七號卷第二十頁；訴字第一二六九號卷第九十
    八頁）。
    乙○○部分：（八七偵字第二一九七號卷第二十二頁；訴字第一二六九號卷第九
    十六頁背面至九十七頁），被告自白：八七偵字第二一九七號卷第七頁；訴字第
    一二六九號卷第六十四頁背面。
    癸○○部分：（八七偵字第二一九七號卷第二十六頁）。
    酉○○部分：（八七偵字第二一九七號卷第二十四頁）。
    戊○○部分：（訴字第一二六九號卷第七十五、七十六頁、第一四七頁背面、第
    一四八頁），被告否認（訴字第一二六九號卷第一四─一頁背面、第一四七頁
    背面、第一四八頁）後又承認（訴字第一二六九號卷第一四九頁、第一六一頁背
    面至第一六二頁）。
    楊佳璋部分：（八七偵字第三二五號卷第六頁）。
    辰○○部分：（八七偵字第一三七九號卷第六頁），被告自白：八七偵字第一三
    七九號卷第四、五頁、第十一頁背面至第十二頁；（訴字第一二六九號卷第一四
    ０至一四二頁)
    丑○○部分：（八七偵字第一三七九號卷第十三頁背面至第十四頁），被告自白
    ：訴字第一二六九號卷第一三九頁背面、訴緝字第三號卷第二十三頁背面。
    戴文鈞部分：（八七偵字第一四八二號卷第十九、二十頁），被告自白：八七
    偵字第一四八二號卷第八頁背面。
    申○○部分：（八七偵字第一四八二號卷第十三、十四頁），被告自白：八七
    偵字第一四八二號卷第八頁背面、第十一、十二、第五十二頁背面、第五十三
      頁，訴緝字第三號卷第二十四頁背面。
    丙○○部分：（八七偵字第一四八二號卷第十五、十六頁），被告自白：八七
    偵字第一四八二號卷第八頁背面、第五十二頁背面。
    己○○部分：（八七偵字第一四八二號卷第二十三、二十四頁），被告自白：
    七偵字第一四八二號卷第八頁背面、第五十二頁背面。
    蕭（原判決誤書為「葉」）彩玲部分：（八七偵字第一四八二號卷第十七、十
    八頁），被告自白：八七偵字第一四八二號卷第八頁背面。
    丁○○部分：（八七偵字第一四八二號卷第二十一、二十二頁），被告自白：
    八七偵字第一四八二號卷第八頁背面至第九頁。
    黃宜中部分：（八十七年度偵字第三八九八號影卷第十二頁背面至第十三頁），
    按此部分被告自白冒名應訊（訴緝字第三號卷第二十五頁）。
    未○○部分：（八六偵字第一三九一號卷第六頁；訴字第一二六九號卷第三十
    八頁背面至第三十九頁），被告之自白：八六偵字第一三九一號卷第十三頁背
    面；訴字第一二六九號卷第七頁背面、第三十九頁背面。
三、以上諸被害人供述，核與證人庚○○（八六偵字第八七八六號卷第五、十九、二
    十頁）、朱紋伶（八六偵字第八七八六號卷第三十六、三十八頁）、陳秀茵（八
    六偵字第八七八六號卷第四十一、四十二頁）（盜刷彭漢彰信用卡部分）、張峻
    榮（八七偵字第一四八二號卷第二十七、二十八頁）、楊志豪（八七偵字第一
    四八二號卷第二十五、二十六頁）（出示變造申○○機車駕駛執照典當電腦部
    分），及李國志（八六偵字第一三九一號卷第七頁；訴字第一二六九號第三十
    九頁）（竊取未○○機車部分）等人，分別於警訊、原審訊問時證述情節相符。
    此外，復有贓物領據扣案可稽（見八六偵字第一三九一號卷第九頁，八七偵字
    第二一九七號卷第二十一、二十八頁，八七偵字第三二五號卷第八頁，八七偵字
    第一三七九號卷第八頁，八七偵字第一三七九號卷第十四頁背面，八七偵字第一
    四八二號卷第二十九至三十五頁）。  並有信用卡消費明細表、簽帳單、申請
    書、典當登記簿，及九二無鉛汽油一百元油票九張、高級柴油一百元油票二十五
    張、高級柴油二百元油票五張、鑰匙八支等物扣案可稽（信用卡消費明細表：見
    八六偵字第四七一九號卷第十一頁，八七偵字第二一九七號卷第十四至十六頁、
    第二十三頁；訴字第一二六九號卷第十九頁、第一四至一六頁），（簽帳單
    ：見八六偵字第八七八六號卷第九至十二頁、第三十、三十一、三十七、四十、
    四十三頁，八六偵字第四七一九號卷第二十一至二十五頁，八七偵字第二一九七
    號卷第十七至十九頁；訴字第一二六九號卷第二十二至二十三頁間、第二十八頁
    ；訴字第一二六九號卷第七十七至八十二頁、第一一九至一二一頁，訴緝字第三
    號卷第十三頁背面至第十六頁），（申請書：見八八偵字第一四四九一號卷第八
    頁），（典當登記簿：見八七偵字第一四八二號卷第三十七、三十八頁)，(油
    票：見八七偵字第一四八二號卷第四十六頁)。
四、又被告竊取被害人黃宜中之自小客車（詳如附表編號二十四號），經台灣新竹地
    方法院檢察署以八十七年度偵字第三八九八號聲請簡易判決處刑，經台灣新竹地
    方法院於八十七年十二月二十一日以八十七年度竹簡字第三０一號，判處有期徒
    刑十月，緩刑三年部分，係冒名「朱作勝」應訊一節，此有業經原審調閱前開案
    卷，影印檢附之被告指紋卡，送請內政部警政署刑事警察局鑑定結果，均與該局
    檔存之被告役男指紋相符等情之該局八十八年十一月十八日（八八）刑紋字第一
    一九五八三號函，暨函附鑑定書一份在卷可稽（訴字第一二六九號卷第一八一至
    一九一頁）。
五、被告雖上訴否認部分犯行，惟查：
(一)附表七，翁佩君否認經由巳○○轉交土地買賣合約轉交與被告，巳○○亦否認為
    翁佩君轉交土地買賣合約轉交與被告（訴字第一二六九號卷第九八頁、第一
    頁），被告空言否認此部分犯行，自非可採。
(二)附表十，酉○○汽車失竊案，業經被告於警訊、原審調查中自白（八七偵字第二
    一九七號卷第六頁背面、第三十六頁；訴字第一二六九號卷第一四─一頁），
    而該車係酉○○所失竊，亦據酉○○供明，並有車籍查詢資料可稽( 八七偵字第
    二一九七號卷二四、二五頁)，被告空言否認此部分犯行，自非可採。
(三)附表九，癸○○自小客車失竊案件，經查張某失竊車，被告自白係以自備之鑰匙
    於福州路與環中東路口竊得，而在福州路與蘇州一街口，由警會同癸○○起獲（
    八七偵字第二一九七號卷第六、二六頁），顯係被告藏放於該處，被告空言辯稱
    使用竊盜云云，自非可採。
(四)附表十二，楊佳璋自小客車失竊案件，被告係正在打開電門時即被警查獲，被害
    人楊佳璋亦供稱電門被撬過，故該車應已置於被告實力支配之下，而非屬未遂（
    八七偵字第三二五號卷第四頁、六頁 )，被告辯稱未遂云云，自非可採。
(五)附表五，被告竊取甲○○○所有現金一節，業據被告於警訊自白（八七偵字第二
    一九七號卷第六頁背面），於原審亦承認（訴字第一二六九號卷第一四九頁 )，
    並經甲○○○於本院指訴係被告所竊無訛(89.6.29.筆錄)，被告空言否認自非可
    採。至失竊金額，應以甲○○○所供為可採，併此敘明。
(六)附表十四，丑○○自小客車失竊案件，被告雖辯稱：伊將ＬＡ─二三五七號車誤
    為向乙○○借用之ＦＹ─六一八一號車而誤開云云，惟被告所借乙○○之車為藍
    色豐田車，而丑○○所有者係灰色裕隆車（八七偵字第一六六二號卷第五頁背面
    ），殊無誤認可能。又被害人丑○○亦指稱：其車不見後，經尋找發現，但一時
    不敢開，始通知其妻埋伏而查獲被告進入該車等情甚詳(見同上卷十四頁)。足見
    被告上開所辯，不足採信。
(七)附表四，被告雖辯稱：伊與卯○○係男女朋友關係，始以卯○○國民身分證，向
    中華電信申請租用000000000行動電話門號使用云云。惟查，被告於警
    訊已坦承：係乘卯○○不注意而竊取陳女國民身分證，向中華電信申請租用00
    0000000行動電話門號使用等情不諱(見八十七偵字第一四四九一號卷三?
    雁I面)，被害人卯○○亦指證其國民身分證係被告竊用甚詳(見同上卷四至五頁)
    ，並無證據證明係被告借用，被告所辯不可採。
    綜右各節所述，本件被告右開犯罪事證明確，其犯行洵堪認定，所辯不足採信。
六、查被告竊取被害人財物，復持竊得之信用卡，在簽帳單上偽簽署押持以行使，盜
    刷財物使用，核其所為，係犯刑法第三百二十條第一項之竊盜罪、第三百二十條
    第三項、第一項之竊盜未遂罪（即附表編號十四犯行)、第二百十六條、第二百
    十條之行使偽造私文書罪、及第三百三十九條第一項之詐欺取財罪。被告偽造辛○○、彭漢彰、巳○○、乙○○、午○○、李培傑等人署押部分（詳如附表編號
    一之一、、二、二之一、六之一、六之二、八之一、八之二、十一之一所示
    )，均為偽造文書之部分行為，而其偽造之低度行為為行使之高度行為所吸收，
    均不另論罪。次查，被告持竊得卯○○國民身分證，偽以卯○○名義偽填申請書
    ，向中華電信租用行動電話門號使用，詐取免費通話之不法利益，核其所為，係
    犯刑法第二百十六條、第二百十條之行使偽造私文書及第三百三十九條第二項、
    第一項之詐欺得利罪，被告利用不知情之黃永源持卯○○證件向中華電信租用行
    動電話門號使用，係間接正犯。又查，被告以換貼照片方式，變造申○○機車駕
    駛執照再持以行使（詳如附表編號十七、二十二、二十三號所示），核其所為，
    係犯刑法第二百十六條、第二百十二條之行使變造特種文書罪，而其變造之低度
    行為為行使之高度行為吸收，不另論罪。被告先後多次竊盜、詐欺取財、詐欺得
    利、行使偽造私文書、行使變造特種文書等犯行，時間緊接，犯罪構成要件相同
    ，顯係各基於概括犯意為之，應依刑法第五十六條連續犯規定各論以一罪，並均
    加重其刑，而被告所犯前開數罪間，互有方法結果之牽連關係，依刑法第五十五
    條規定，從一重之行使偽造私文書罪處斷。
七、原審諭處被告罪刑，原非無見。惟查，右揭九二無鉛汽油一百元油票九張、高級
    柴油一百元油票二十五張、高級柴油二百元油票五張、及竊取自ＬＫ－０４８１
    車上回數票一本 (見原審卷一三九之次頁），乃被告犯罪所得之物，原判決漏未
    沒收，復漏未沒收在子○○所有信用卡背面偽簽之「彭漢彰」署押，均有未洽。
    又附表十八之現金約一萬元部分，僅有被告自白而無贓物扣案可佐證，此部分罪
    嫌尚有不足，原審併予論究，亦有未洽。被告上訴否認犯罪部分並無理由，惟原
    判決既尚有未洽，即屬無可維持，應由本院予以撤銷改判。爰審酌被告年輕力壯
    ，竟不思正途，為貪圖享樂，竊取他之信用卡盜刷財物，或以自備鑰匙竊取他人
    車輛，犯罪手段、犯行次數多所生危害非微，及其犯罪後態度等一切情狀，量處
    如主文第二項所示之刑，以資懲儆。至附表十八之現金約一萬元，僅有被告自白
    而無贓物扣案可佐證，罪嫌尚有不足部分，因與有罪部分有裁判上一罪關係，爰
    不另為無罪諭知，併此敘明。末查，被告於原審審理期間屢次犯案，甚至遭原審
    通緝期間猶不知收斂，竟冒名應訊、變造證件使用，逃避相關刑責追緝，顯有犯
    罪之習慣，並參酌審原審意見，依刑法第九十條規定，諭知於刑之執行完畢或赦
    免後，令入勞動場所強制工作三年，以矯其惡習。
八、偽造辛○○、彭漢彰、巳○○、乙○○、午○○、李培傑等人名義簽帳單之顧客
    收執聯，在中國信託0000000000000000信用卡卡背偽簽「辛○○」署押及聯邦銀行0000000000000000信用卡卡背偽簽「彭漢
    彰」署押之信用卡二張，均遭被告丟棄，顯已滅失，爰不另為沒收之諭知。銀行
    存根聯及特約商店存根聯，業分別交付銀行或商店收執，僅就如附表編號一之一
    、二、二之一、六之一、六之二、八之一、八之二、十一之一所示其上偽造「辛○○」、「彭漢彰」、「巳○○」、「乙○○」、「午○○」、「李培傑」等人
    署押，及附表編號二所示子○○所有信用卡背面偽造之「彭漢彰」署押，均依刑
    法第二百十九條規定宣告沒收。扣案之鑰匙八支（其中一支標記ＣＨＩＮＹＯ）
    及變造申○○機車駕駛執照上換貼「寅○○相片」一張，均為被告所有供犯罪所
    用之物，業據其供明在卷，爰依刑法第三十八條第一項第二款規定宣告沒收。另
    九二無鉛汽油一百元油票九張、高級柴油一百元油票二十五張、高級柴油二百元
    油票五張，及竊取自ＬＫ－０４８１車上回數票一本 (見原審卷一三九之次頁)
    ，乃被告犯罪所得之物，並應依刑法第三十八條第一項第二款規定宣告沒收。
九、台灣桃園地方法院檢察署以八十六年度偵字第四七一九號、八十七年度偵字第三
    二五號、八十七年度偵字第一三七九號、八十七年度偵字第一六六二號、八十七
    年度偵字第二一九七號、八十七年度偵字第一０四八二號、八十八年度偵字第一
    四四九一號移送併案審理部分（即如附表編號一、四、五、六至二十三號犯行部
    分），雖未經檢察官提起公訴，然該部分事實與公訴人起訴之前開事實既具有裁
    判上一罪關係，應為起訴效力所及，法院自得一併審究。又被告所為於如附表編
    號二十四號之竊盜犯行，於八十七年六月二十日晚上十時十分許，在新竹縣新竹
    市○○街二一四號，為台灣省公路警察大隊第一隊查獲時，冒名「朱作勝」名義
    應訊，經台灣新竹地方法院檢察署檢察官以八十七年度偵字第三八九八號聲請簡
    易判決處刑，經台灣新竹地方法院於八十七年十二月二十一日以八十七年度竹簡
    字第三０一號判處有期徒刑十月，緩刑三年，惟被告當時業因案入監服刑，故該
    份判決於八十八年一月五日寄存於被告指定之處所，送達顯不合法，是該份判決
    既未確定，且該次竊盜犯行與前揭起訴之竊盜事實，具有連續犯之裁判上一罪關
    係，應為起訴效力所及，法院自得一併審究，合此敘明。
十、被告冒「朱作勝」名義應訊，並在台灣新竹地方法院檢察署八十七年度偵字第三
    八九八號卷之筆錄偽造「朱作勝」署押，涉嫌刑法第二百十七條第一項之偽造署
    押罪嫌部分，應另由檢察官依法偵辦。
據上論斷，應依刑事訴訟法第三百六十九條第一項前段、第三百六十四條、第二百九
十九條第一項前段，刑法第五十六條、第二百十六條、第二百十條、第二百十二條、
第三百二十條第一項、第三百三十九條第一項、第二項、第五十五條、第九十條、第
三十八條第一項第二款、第二百十九條，罰金罰鍰提高標準條例第一條前段，判決如
主文。
本案經檢察官沈明倫到庭執行職務。
中     華     民     國     八十九     年       七      月     十三     日
                              臺灣高等法院刑事第九庭
                                  審判長法  官  李  文  成
                                        法  官  周  盈  文
                                        法  官  官  有  明
右正本證明與原本無異。
如不服本判決應於收受送達後十日內向本院提出上訴書狀，其未敘述上訴之理由者並
得於提起上訴後十日內向本院補提理由書（均須按他造當事人之人數附繕本）。
                                        書記官  顧  哲  瑜
中     華     民     國     八十九     年       七      月     十四     日
附錄：本案論罪科刑法條全文
刑法第三百二十條第一項、第二百十六條、第二百十條、第三百三十九條第一項、第
二項、第二百十二條
刑法第三百二十條第一項：
意圖為自己或第三人不法之所有，而竊取他人之動產者，為竊盜罪，處五年以下有期
徒刑、拘役或五百元以下罰金。
刑法第二百十六條：
行使第二百十條至第二百十五條之文書者，依偽造、變造文書或登載不實事項或使登
載不實事項之規定處斷。
刑法第二百十條：
偽造、變造私文書，足以生損害於公眾或他人者，處五年以下有期徒刑。
刑法第三百三十九條第一項、第二項：
意圖為自己或第三人不法之所有，以詐術使人將本人或第三人之物交付者，處五年以
下有期徒刑、拘役或科或併科一千元（已提高十倍為一萬元）以下罰金。
以前項方法得財產上不法之利益或使第三人得之者，亦同。
刑法第二百十二條：
偽造、變造護照、旅券、免許證、特許證及關於品行、能力、服務或其他相類之證書
、介紹書，足以生損害於公眾或他人者，處一年以下有期徒刑，拘役或三百元以下罰
金。
  附表：被告犯罪一欄表
┌──┬─────────┬─────────────┬───────────┬─────────────┐
──┬─────────────┐
│編號│ 犯   罪   時   間│犯     罪      地      點 │犯     罪    手     法│備                      註│
  法│備                      註│
├──┼─────────┼─────────────┼───────────┼─────────────┤
──┼─────────────┤
│一  │八十六年二月二十日│桃園縣普仁街附近郵局      │竊取壬○○○至郵局領回│壬○○○訴請桃檢以八十六年│
領回│壬○○○訴請桃檢以八十六年│
│    │下午一時許        │                          │其夫辛○○之中國信託四│度偵字第四七一九號併案審理│
託四│度偵字第四七一九號併案審理│
│    │                  │                          │00000000000│。                        │
五三│。                        │
│    │                  │                          │０九五三信用卡（副卡）│                          │
卡）│                          │
│    │                  │                          │，在卡背偽簽「辛○○」│                          │
貴」│                          │
│    │                  │               │署押。                │                          │
    │                          │
├──┼─────────┼─────────────┼───────────┤                          │
──┤                          │
│一  │八十六年二月二十二│桃園縣「大玉兒禮品店」、「│連續在簽帳單上以複寫方│                          │
寫方│                          │
│之一│日、二十三日、二十│柒柒餐廳」、「皇族皮鞋有限│式（ 一式三份）偽簽「 │                          │
情u │                          │
│    │四日、二十五日、二│公司」、「震撼男飾總匯」、│辛○○」署押，交付不知│                          │
不知│                          │
│    │十六、三月一日。  │「文華珠寶銀樓有限公司」、│情之店員，予以行使，足│                          │
，足│                          │
│    │                  │「震撼男飾總匯」、「金明視│以生損害於辛○○及中國│                          │
中國│                          │
│    │                  │聽器材行」、「諾貝爾圖書城│信託，共詐取十四萬七千│                          │
七千│                          │
│    │                  │」、「百戰百勝平價ＫＴＶ」│四百九十五元財物。    │                          │
    │                          │
│    │                  │、「頂好企業社」、「黛安娜│                      │                          │
    │                          │
│    │                  │名店」、「遠東百貨中壢分公│                      │                          │
    │                          │
│    │                  │司」。                    │                      │                          │
    │                          │
├──┼─────────┼─────────────┼───────────┼─────────────┤
──┼─────────────┤
│二  │八十六年四月二十日│桃園縣平鎮市○○路九十二號│竊取子○○所有聯邦銀行│子○○訴請桃園縣警察局中壢│
銀行│子○○訴請桃園縣警察局中壢│
│    │中午十二時二十五分│五樓之一           │00000000000│分局報請桃檢以八十六年度偵│
０一│分局報請桃檢以八十六年度偵│
│    │許                │                          │一八二一八號信用卡（起│字第八七八六號偵查起訴。  │
（起│字第八七八六號偵查起訴。  │
│    │                  │                          │訴書誤繕為五四三三八一│                          │
八一│                          │
│    │                  │                          │00000000號）後│                          │
）後│                          │
│    │                  │                          │，在該信用卡背面，偽造│                          │
偽造│                          │
│    │                  │                          │「彭漢彰」之署押。    │                          │
    │                          │
├──┼─────────┼─────────────┼───────────┤                          │
──┤                          │
│二之│八十六年四月二十日│桃園縣「十里街餐廳」、「大│在簽帳單上以複寫方式（│                          │
式（│                          │
│一  │                  │玉兒禮品店」、「法提佛教文│一式三份）偽簽「彭漢彰│                          │
漢彰│                          │
│    │                  │物企業社」、「冠芳電話器材│」署押，交付不知情店員│                          │
店員│                          │
│    │                  │行」、「遠東百貨中壢分公司│，予以行使，足以生損害│                          │
損害│                          │
│    │                  │」四個專櫃。              │於彭漢彰及聯邦銀行，共│                          │
，共│                          │
│    │                  │                          │詐取八萬六千五百八十一│                          │
十一│                          │
│    │                  │                          │元財物。              │                          │
    │                          │
├──┼─────────┼─────────────┼───────────┼─────────────┤
──┼─────────────┤
│三  │八十六年七月二十九│桃園縣中壢市○○路八十三號│以自備鑰匙竊取未○○所│桃園縣中壢分局報請桃檢以八│
寧所│桃園縣中壢分局報請桃檢以八│
│    │日晚上七時許      │前                        │所有之車號ＳＧＷ─二八│十六年偵字第一０三九一號偵│
二八│十六年偵字第一０三九一號偵│
│    │                  │                          │五號機車。            │查起訴。                  │
    │查起訴。                  │
│    │                  │                          │                      │鑰匙一支。                │
    │鑰匙一支。                │
├──┼─────────┼─────────────┼───────────┼─────────────┤
──┼─────────────┤
│四  │八十六年十月間某日│桃園縣中壢市○○街四六號三│竊取卯○○國民身分證，│台南市警察局移送桃檢以八十│
證，│台南市警察局移送桃檢以八十│
│    │                  │樓之七     │委由不知情之黃永源偽填│八年度偵字第一四四九一號併│
偽填│八年度偵字第一四四九一號併│
│    │                  │                          │申請書向中華電信股份有│案審理。                  │
份有│案審理。                  │
│    │                  │                          │限公司台南營業處，租用│                          │
租用│                          │
│    │                  │                          │000000000門號│                          │
門號│                          │
│    │                  │                          │，詐取八十七年一月至三│                          │
至三│                          │
│    │                  │                          │月，共九千九百十三元免│                          │
元免│                          │
│    │                  │                          │費通話之不法利益。    │                          │
    │                          │
├──┼─────────┼─────────────┼───────────┼─────────────┤
──┼─────────────┤
│五  │八十六年十月某日  │桃園縣中壢市○○街四六號  │徒手竊取甲○○○所有現│桃園縣警察局中壢分局報請桃│
有現│桃園縣警察局中壢分局報請桃│
│    │                  │                          │金一萬六千五百元      │檢以八十七年度偵字第二一九│
    │檢以八十七年度偵字第二一九│
│    │                  │                          │                      │七號併案審理。            │
    │七號併案審理。            │
├──┼─────────┼─────────────┼───────────┤                          │
──┤                          │
│六  │八十六年十月間    │桃園縣中壢市○○○街某西餐│徒手竊取巳○○所有新竹│                          │
新竹│                          │
│    │                  │廳                        │中小企銀0000000│                          │
五二│                          │
│    │                  │ │000000000信用│                          │
信用│                          │
│    │                  │                          │卡。                  │                          │
    │                          │
├──┼─────────┼─────────────┼───────────┤                          │
──┤                          │
│六  │八十六年十一月六日│桃園縣「貝多芬企業社」、  │持前開竊得竹企信用卡，│                          │
卡，│                          │
│之一│、七日            │「大來珠寶行」            │在簽帳單上以複寫方式（│                          │
式（│                          │
│    │                  │                          │一式三份）偽簽「巳○○│                          │
聿籍│                          │
│    │                  │                          │」署押，交付不知情之店│                          │
之店│                          │
│    │                  │                          │員，予以行使，足以生損│                          │
生損│                          │
│    │                  │                          │害於巳○○及竹企，詐取│                          │
詐取│                          │
│    │                  │                          │一萬四千八百二十元財物│                          │
財物│                          │
│    │                  │                          │。                    │                          │
    │                          │
├──┼─────────┼─────────────┼───────────┤                          │
──┤                          │
│六  │八十六年十二月二十│桃園縣「可麗服飾店」、「台│向巳○○借用車號ＥＹ─┤                          │
Ｙ─┤                          │
│之二│七日、八十七年一月│聯小吃店」。              │一七一六自小客車，盜刷│                          │
盜刷│                          │
│    │四日、五日、七日、│                          │巳○○放在車內之大眾銀│                          │
眾銀│                          │
│    │八日、一月十六日。│                          │行0000000000│                          │
一二│                          │
│    │                  │                          │七七八九０八信用卡，花│                          │
，花│                          │
│    │                  │                          │旗銀行00000000│                          │
００│                          │
│    │                  │                          │00000000號信用│                          │
信用│                          │
│    │                  │                          │卡及花旗銀行五四三三七│                          │
三七│                          │
│    │                  │                          │00000000000│                          │
０四│                          │
│    │                  │                          │信用卡，在簽帳單上以複│                          │
以複│                          │
│    │                  │                          │寫方式（一式三份）偽簽│                          │
偽簽│                          │
│    │                  │                          │「巳○○」署押，交付不│                          │
付不│                          │
│    │                  │                          │知情店員，予以行使，足│                          │
，足│                          │
│    │                  │                          │以生損害於巳○○、大眾│                          │
大眾│                          │
│    │                  │                          │銀行及花旗銀行，詐取十│                          │
取十│                          │
│    │                  │                          │九萬零五百八十元之財物│                          │
財物│                          │
│    │                  │                          │。（附註：花旗銀行四五│                          │
四五│                          │
│    │                  │                          │00000000000│                          │
二五│                          │
│    │                  │                          │九０二號信用卡，一月五│                          │
月五│                          │
│    │                  │                          │日預借現金二萬一千八百│                          │
八百│                          │
│    │                  │                          │元。                  │                          │
    │                          │
├──┼─────────┼─────────────┼───────────┤                          │
──┤                          │
│七  │八十六年十一月底  │桃園縣中壢市○○路五六六號│徒手竊取翁佩君土地買賣│                          │
買賣│                          │
│    │                  │「田佶服飾店」            │合約書。              │                          │
    │                          │
├──┼─────────┼─────────────┼───────────┤                          │
──┤                          │
│八  │八十七年一月十三日│桃園縣中壢市○○街二巷十號│同時竊取乙○○所有新竹│                          │
新竹│                          │
│    │                  │                          │企銀及午○○所有之中國│                          │
中國│                          │
│    │                  │                          │信託信用卡二張        │                          │
    │                          │
├──┼─────────┼─────────────┼───────────┤                          │
──┤                          │
│八  │ 同   右          │桃園縣「三商行股份有限公司│盜刷竹企0000000│                          │
四三│                          │
│之一│                  │」、「信天藝術雅苑」      │000000000信用│                          │
信用│                          │
│    │                  │                          │卡，在簽帳單上以複寫方│                          │
寫方│                          │
│    │                  │                          │式（一式三份）偽簽「朱│                          │
「朱│                          │
│    │                  │                          │百舉」署押，交付不知情│                          │
知情│                          │
│    │                  │                          │之店員，予以行使，足以│                          │
足以│                          │
│    │                  │                          │生損害於乙○○及竹企，│                          │
企，│                          │
│    │                  │                          │詐取一萬六千九百九十九│                          │
十九│                          │
│    │                  │                          │元財物。           │                          │
    │                          │
├──┼─────────┼─────────────┼───────────┤                          │
──┤                          │
│八  │八十七年一月十四日│桃園縣「當代大飯店」      │盜刷中國信託四五六三０│                          │
三０│                          │
│之二│                  │                          │00000000000│                          │
五二│                          │
│    │                  │                          │信用卡，在簽帳單上以複│                          │
以複│                          │
│    │                  │                          │寫方式（一式三份）偽簽│                          │
偽簽│                          │
│    │                  │                          │「午○○」署押，交付不│                          │
付不│                          │
│    │                  │                          │知情之店員，予以行使，│                          │
使，│                          │
│    │                  │                          │足以生損害於午○○及中│                          │
及中│                          │
│    │                  │                          │國信託，詐取二千零八十│                          │
八十│                          │
│    │                  │                          │元財物。              │                          │
    │                          │
│    │                  │                          │                      │                          │
    │                          │
├──┼─────────┼─────────────┼───────────┤                          │
──┤                          │
│九  │八十七年二月四日晚│桃園縣中壢市○○路與環中東│以自備鑰匙竊取癸○○所│鑰匙一支                  │
國所│鑰匙一支                  │
│    │上十一時許        │路口                      │有車號ＪＬ─九三七八號│                          │
八號│                          │
│    │                  │                          │自小客車。            │                          │
    │                          │
├──┼─────────┼─────────────┼───────────┤                          │
──┤                          │
│十  │八十七年二月二日凌│桃園縣龜山鄉○○街五號「長│以自備鑰匙竊取酉○○所│鑰匙一支                  │
輝所│鑰匙一支                  │
│    │晨五時許          │庚紀念醫院急診室附近      │有車號ＬＫ─０四八一號│                          │
一號│                          │
│    │                  │                          │自小客車。            │                          │
    │                          │
├──┼─────────┼─────────────┼───────────┤                          │
──┤                          │
│十一│八十六年七月初某日│桃園縣桃園市○○路五一九號│徒手竊取戊○○竹企四五│                          │
四五│                          │
│    │                  │二樓                      │00000000000│                          │
二三│                          │
│    │                  │                          │五０八信用卡。        │                          │
    │                          │
├──┼─────────┼─────────────┼───────────┤                          │
──┤                          │
│十一│八十六年七月一日、│桃園縣「光宏洗車行」、「上│盜刷竹企信用卡，並在簽│                          │
在簽│                          │
│之一│七月二日          │豐企業有限公司」、「雲坊服│帳單上以複寫方式（一式│                          │
一式│                          │
│    │                  │飾店」、「美姿禮品行」、「│三份）偽簽「李培傑」署│                          │
」署│                          │
│    │                  │ＫＩ  ＳＨＡＮ」、「ＫＩＮ│押，交付不知情之店員，│                          │
員，│                          │
│    │                  │Ｇ  ＳＴＯＮＥ」。        │予以行使，足以生損害於│                          │
害於│                          │
│    │                  │                          │李培傑、戊○○及竹企，│                          │
企，│                          │
│    │                  │                          │詐取二萬零八百七十三元│                          │
三元│                          │
│    │                  │                          │財物。                │                          │
    │                          │
├──┼─────────┼─────────────┼───────────┼─────────────┤
──┼─────────────┤
│十二│八十六年十二月二十│桃園縣中壢市○○街與協同街│自備鑰匙竊取楊千芳所有│桃園縣警察局中壢分局報請桃│
所有│桃園縣警察局中壢分局報請桃│
│    │四日凌晨四時三十五│口                        │交於楊佳璋使用之車號Ｂ│檢以八十七年度偵字第三二五│
號Ｂ│檢以八十七年度偵字第三二五│
│    │分許              │                          │Ｌ─一三三一號自小客車│號併案審理。              │
客車│號併案審理。              │
│    │                  │                          │                      │鑰匙一支（標註ＣＨＩＮＹＯ│
    │鑰匙一支（標註ＣＨＩＮＹＯ│
│    │                  │                          │                      │字樣）。                  │
    │字樣）。                  │
├──┼─────────┼─────────────┼───────────┼─────────────┤
──┼─────────────┤
│十三│八十七年一月十八日│桃園縣中壢市○○路三九號  │竊取辰○○玉山銀行四五│桃園縣警察局中壢分局報請桃│
四五│桃園縣警察局中壢分局報請桃│
│    │下午六時三十分許  │「喬丹髮藝工作室」        │00000000000│檢以八十七年度偵字第一三七│
八一│檢以八十七年度偵字第一三七│
│    │                  │                          │七００號信用卡一張    │九號併案審理。            │
    │九號併案審理。            │
├──┼─────────┼─────────────┼───────────┼─────────────┤
──┼─────────────┤
│十四│八十七年一月二十七│桃園縣龜山鄉○○街五號「長│竊取未上鎖丑○○所有車│桃園縣警察局龜山分局報請桃│
有車│桃園縣警察局龜山分局報請桃│
│    │日下午四時許      │庚醫院」停車場            │號ＦＹ─六一八一號自小│檢以八十七年度偵字第一六六│
自小│檢以八十七年度偵字第一六六│
│    │                  │                          │客車，尚未得手，即為許│二號併案審理。            │
為許│二號併案審理。            │
│    │                  │                          │文英發覺。            │                          │
    │                          │
├──┼─────────┼─────────────┼───────────┼─────────────┤
──┼─────────────┤
│十五│八十七年四月中旬  │新竹縣竹北市○○○路四二０│竊取戴文鈞二十吋彩色電│新竹市警察局第三分局報請桃│                                │
色電│新竹市警察局第三分局報請桃│                                │
│    │某日              │號七樓之一                │視機一台。            │檢以八十七年度偵字第一０四│
    │檢以八十七年度偵字第一０四│
│    │                  │                          │                      │八二號併案審理。          │
    │八二號併案審理。          │
├──┼─────────┼─────────────┼───────────┤                          │
──┤                          │
│十六│八十七年五月間某日│    同  右                │以自備鑰匙開啟ＸＹ─０│                          │
─０│                          │
│    │                  │                          │二四三號自小客車，竊取│                          │
竊取│                          │
│    │                  │                          │車內申○○機車駕照及數│                          │
及數│                          │
│    │           │                          │目不詳零錢。          │                          │
    │                          │
├──┼─────────┼─────────────┼───────────┤                          │
──┤                          │
│十七│八十七年七月初    │新竹縣新竹市○○路○段四  │換貼照片變造申○○機車│                          │
機車│                          │
│    │                  │六號十五樓之三租處        │駕照                  │                          │
    │                          │
├──┼─────────┼─────────────┼───────────┤                          │
──┤                          │
│十八│八十七年五月至六月│新竹縣西大路與北大路附近  │連續竊取不詳被害人車內│                          │
車內│                          │
│    │間某日            │                          │之              中國石│                          │
國石│                          │
│    │         │                          │油柴油油票三十張、九二│                          │
九二│                          │
│    │                  │                          │無鉛汽油油票九張      │                          │
    │                          │
├──┼─────────┼─────────────┼───────────┤                          │
──┤                          │
│十九│八十七年六月間某日│新竹縣西大路與北大路附近  │以自備鑰匙開啟車號ＱＤ│                          │
ＱＤ│                          │
│    │                  │                          ├─五一九九號自用小客車│                          │
客車│                          │
│    │                  │                          │竊取車內丙○○汽車駕照│                          │
駕照│                          │
│    │                  │                          │、現金一百多元。      │                          │
    │                          │
├──┼─────────┼─────────────┼───────────┤                          │
──┤                          │
│二十│八十七年六月初某日│    同  右                │以自備鑰匙開啟車號ＧＤ│                          │
ＧＤ│                          │
│    │                  │                          │─五五九三號自小客車，│                          │
車，│                          │
│    │                  │                          │竊取車內己○○汽車駕照│                          │
駕照│                          │
│    │                  │                          │、現金約一百多元。    │                          │
    │                          │
├──┼─────────┼─────────────┼───────────┤                          │
──┤                          │
│二十│八十七年七月九日下│新竹縣新竹市○○路○段「民│以自備鑰匙竊取葉彩玲所│ 汽車鑰匙三把             │
玲所│ 汽車鑰匙三把             │
│一  │午三時三十分許    │富保齡球館」前            │有車號ＲＮＩ─二０一號│ 機車鑰匙一支             │
一號│ 機車鑰匙一支             │
│    │                  │                          │機車。                │                          │
    │                          │
├──┼─────────┼─────────────┼───────────┤                          │
──┤                          │
│二十│八十七年七月十二日│新竹縣新竹市○○路二四七號│竊取宏碁筆記型電腦一台│                          │
一台│                          │
│二  │晚上某時          │一樓「合晟房屋公司」。    │。                    │                          │
    │                          │
│    │                  │負責人丁○○。            │當晚至新竹市○○街四九│                          │
四九│                          │
│    │                  │                          │號「瑞昌當舖」，出示變│                          │
示變│                          │
│    │   │                          │造之申○○機車駕照，予│                          │
，予│                          │
│    │                  │                          │以行使，足以生損害於交│                          │
於交│                          │
│    │                  │                          │通部對駕駛執照管理正確│                          │
正確│                          │
│    │                  │                          │性及申○○，向不知情之│                          │
情之│                          │
│    │                  │                          │負責人張峻榮典當該部電│                          │
部電│                          │
│    │                  │                          │腦。                  │                          │
    │                          │
├──┼─────────┼─────────────┼───────────┤                          │
──┤                          │
│二十│八十七年七月十四日│   同  右                 │竊取宏碁筆記型電腦一台│                          │
一台│                          │
│三  │                  │                          │。                    │                          │
    │                          │
│    │                  │                          │當天下午至新竹市○○街│                          │
南街│                          │
│    │                  │                          │二一號「協和當舖」，出│                          │
，出│                          │
│    │                  │                          │示變造申○○機車駕照，│                          │
照，│                          │
│    │                  │                          │予以行使，足以生損害於│                          │
害於│                          │
│    │                  │                          │交通部對駕駛執照管理之│                          │
理之│                          │
│    │                  │                          │正確性及申○○，向不知│                          │
不知│                          │
│    │                  │                          │情之負責人楊志豪典當該│                          │
當該│                          │
│    │                  │                          │部電腦。              │                          │
    │                          │
├──┼─────────┼─────────────┼───────────┼─────────────┤
──┼─────────────┤
│二十│八十七年六月十三日│新竹縣竹北市○○街「佑生醫│趁車門未上鎖之際，取車│台灣省公路警察大隊第一隊查│
取車│台灣省公路警察大隊第一隊查│
│四  │下午四時許        │院」前                    │內鑰匙，竊取黃宜中所有│獲，被告冒名「朱作勝」應訊│
所有│獲，被告冒名「朱作勝」應訊│
│    │                  │                          │車號ＪＦ─九三二二號自│，竹檢以八十七年度偵字第三│
號自│，竹檢以八十七年度偵字第三│
│    │                  │                         │小客車。              │九八九號聲請簡易判決處刑，│
    │九八九號聲請簡易判決處刑，│
│    │                  │                          │                      │經新竹簡易庭以八十七年度竹│
    │經新竹簡易庭以八十七年度竹│
│    │                  │                          │                      │簡字第三０一號判處有期徒刑│
    │簡字第三０一號判處有期徒刑│
│    │                  │                          │                      │十月，緩刑三年。因被告在監│
    │十月，緩刑三年。因被告在監│
│    │                  │                          │                      │執行未合法收受該判決，故該│
    │執行未合法收受該判決，故該│
│    │                  │                          │                      │判決尚未確定。本院調影該案│
    │判決尚未確定。本院調影該案│
│    │                  │                          │                      │卷併案審理。              │
    │卷併案審理。              │
└──┴─────────┴─────────────┴───────────┴─────────────┘
──┴─────────────┘


司法院資訊處製作；財團法人民間司法改革基金會備份。
